# **Haythem Rouis**

## Ingénieur Développement Sénior

Je suis un ingénieur informatique avec une expérience de 12 ans. Adaptable et ouvert d'esprit, je serai ravi de rejoindre une équipe technique compétente afin d'élargir mes connaissances. Je suis motivé par une curiosité scientifique qui ne se limite pas au développement

## EXPERIENCE PROFESSIONNELLE

#### Deveryware | Ingénieur Développement Sénior

Depuis Mai. 2017

- Architecture technique
- Conception et implémentation d'une solution d'analyse de fichiers de communications
- Conception et implémentation d'un outil de benchmark
- Développement et maintenance de la solution de géolocalisation en temps réel
- Revue du code de l'équipe

#### BNP Paribas PF | Ingénieur Développement Sénior

Juin. 2015 - Mai. 2017

- Conception fonctionnelle / technique du service de composition FIPEN pour les crédits automobiles
- Conception et implémentation du service de relance des prospects.
- Suivi et validation technique des développements

#### **EDF | Ingénieur Etude et Développement**

Mars 2014 - Juin 2015

- Conception et implementation d'une solution d'optimisation des coûts de production énergétique
- Revue du code

#### Bouygues Telecom | Ingénieur Etude et Développement

Sept. 2012 - Mars 2014

- Conception et implementation des services de gestion SMS / micropayment
- Implémentation des tests d'intégration
- Test packaging et livraison

#### Vermeg | Ingénieur Etude et Développement

Févr. 2010 - Août 2012

- Conception et implementation d'un générateur d'applications financières
- Conception et implementation du générateur de rapports financiers
- Conception et implémentation des connecteurs des fichiers XLS, XML
- · Test, packaging et livraison

#### **FORMATION**

#### Ingénieur Polytechnicien / Ecole Polytechnique de Tunisie

Diplôme d'ingénieur Polytechnicien spécialité Signaux et Systèmes

#### Institut Préparatoire des études scientifiques et techniques

2005 - 2007

Préparation aux concours des écoles ingénieurs Option Mathématiques et Physique



#### CONTACT

+ 33.06.29.83.48.16

Paris, France



haythem.rouis@gmail.com



www.hrouis.com

#### **LANGAGES**

- Java
- TypeScript
- Python
- Rust

#### **PLATEFORMES**

- Spring
- Micronaut
- Angular
- Flask

#### DEPLOIEMENT

- Docker
- Kubernetes
- Ansible
- Terraform

### **COMPÉTENCES**

- ✓ Gestion du stress
- ✓ Travail d'équipe
- ✓ Certifié OCJP
- ✓ Certifié TOEFL

#### **LANGUES**

Anglais: Courant Arabe: Bilingue